# 专门借款的界定及利息资本化

提问人：a345347557 时间：2021-05-08 21:53:25
请问陈版主@chenyiwei,A公司为政府平台公司，现有一代建项目，A公司为甲方与B公司签订工程项目合同，合同要求B公司支付征拆等工作的前期资金 5 亿元（B公司不承担具体征拆工作），A公司与B公司未单独签订借款合同，仅在合同中提及B公司在指定日期前，将前期资金 5 亿元支付给A公司作为项目前期费用，A公司在 3 年内将本金及按7%的利率计算的利息返还给B公司。问：A公司取得的借款是否为专门借款?借款利息是否可以资本化？“征拆等工作的前期资金”是否可以理解为约定专门用途？

回答人：chenyiwei
这种情况实际上是A向B借款用于征迁工作，B支付的项目前期费用对B而言可以看作专门借款（前提是A取得借款后专户存储、专款专用于该征迁项目）。
借款费用能否资本化，取决于：（ 1 ）征迁项目的周期是否足够长；（ 2 ）A企业就该征迁项目是确认一项存货还是对政府（土储中心）或其他方面的应收款项。如果不是确认存货而是确认应收款项的，则不满足资本化条件。